臺灣新北地方法院民事裁定
111年度訴字第578號
原      告  葉紅    
訴訟代理人  鄭世脩律師
被      告  林素娥  
            林治維  
            林沛程  
            林閩弘  

兼  上二人
法定代理人  劉依雯  
上列當事人間塗銷抵押權登記事件，本院裁定如下：
    主  文
原告之訴駁回。      
訴訟費用由原告負擔。
    理  由
一、按調解成立者，與訴訟上和解有同一之效力；和解成立者，
    與確定判決有同一之效力；除別有規定外，確定之終局判決
    就經裁判之訴訟標的，有既判力；原告之訴，其訴訟標的為
    確定判決之效力所及者，法院應以裁定駁回之，民事訴訟法
    第416條第1項後段、第380條第1項、第400條第1項、第249
    條第1項第7款分別定有明文。次按訴訟法上所謂一事不再理
    之原則，乃指同一事件已有確定之終局判決者而言。其所謂
    同一事件，必同一當事人就同一法律關係而為同一之請求，
    或就同一訴訟標的求為相反之判決，或求為與前訴可以代用
    之判決（最高法院82年台上字第1612號判決意旨參照）。
二、原告主張：被告林素娥及訴外人林志豪共有位於新北市○○區
    ○○段000地號土地（應有部分萬分之65）及其上1202建號建
    物（權利範圍全部），登記日期88年4月7日，字號板登字第
    026174號，擔保債權本金新臺幣（下同）600萬元之抵押權
    （每人應有部分為3分之1，下稱系爭抵押權）。林志豪死亡
    後被告劉依雯、林沛程、林閩弘、林治維（下合稱為劉依雯
    等4人）為其繼承人。兩造於本院110年度板司調字第21號調
    解程序（下稱系爭調解程序）中，於民國110年4月15日協議
    被告願塗銷系爭抵押權登記，然塗銷所支出之稅費、規費及
    辦理繼承登記之稅費、規費由原告負擔，並簽定調解筆錄（
    下稱系爭筆錄），然林志豪生前即有塗銷系爭抵押權登記之
    義務，依最高法院91年台上字第1350號判決意旨，本無須由
    原告先行代辦繼承登記，且對於被告劉依雯、林沛程、林閩
    弘、林治維先行辦理繼承登記亦有困難，是再度訴請被告等
    人塗銷系爭抵押權等語。
三、經查：原告於系爭調解程序與被告成立調解，由觀諸系爭筆
    錄之調解成立條款為：「一、相對人林素娥願就坐落新北市
    ○○區○○段000地號土地（權利範圍萬分之六十五）及1202號
    建號建物（權利範圍全部），登記日期88年4月7日，字號板
    登字第026174號，擔保債權總金額：本金最高限額新台幣陸
    佰萬元整之抵押權登記塗銷。二、相對人劉依雯、林沛程、
    林閩弘、林治維願就坐落新北市○○區○○段000地號土地（權
    利範圍萬分之六十五）及1202號建號建物（權利範圍全部）
    ，所設定之抵押權，於辦理繼承登記後予以塗銷後：登記日
    期88年4月7日，字號板登字第026174號，擔保債權總金額：
    本金最高限額新台幣陸佰萬元整。」（見本院卷第17頁），
    兩造已就系爭抵押權塗銷一事與被告達成和解，足見本件起
    訴與系爭調解程序核屬同一當事人就同一法律關係而為同一
    請求之同一事件，原告再就已有既判力之同一訴訟標的起訴
    ，依上揭法條規定，自非適法，揆諸前揭法條規定，其就本
    件之起訴為不合法，應予駁回。
四、依民事訴訟法第249條第1項第7款，第95條，第78條，裁定
    如主文。
中　　華　　民　　國　　111 　年　　5 　　月　　12　　日
                  民事第五庭  法  官  王  廷
以上正本係照原本作成。
如對本裁定抗告須於裁定送達後10日內向本院提出抗告狀，並應
繳納抗告費新臺幣1,000元整。
中　　華　　民　　國　　111 　年　　5 　　月　　12　　日
                              書記官  黃信樺